【裁判字號】    89,上易,1036
【裁判日期】    890811
【裁判案由】    傷害等
【裁判全文】
臺灣高等法院高雄分院刑事判決                  八十九年度上易字第一三六號
    上  訴  人
    即  被  告  甲○○
右上訴人因傷害等案件，不服臺灣高雄地方法院八十九年度易字第一七三六號，中華
民國八十九年五月二十二日第一審判決（起訴案號：臺灣高雄地方法院檢察署八十九
年度偵字第三六一三號）提起上訴，本院判決如左：
    主  文
上訴駁回。
    事  實
一、甲○○與綽號「榮仔」之不詳姓名成年男子，於民國八十八年十月六日晚上十一
    時五分左右，因先前於高雄市前鎮區○○○○路八十五號之卡拉ＯＫ店飲酒唱歌
    點歌時，不滿乙○○爭相點歌，而對乙○○心生不悅，竟於乙○○欲開車返家之
    際，共同基於普通傷害之犯意聯絡，在上開卡拉ＯＫ店前，分持鐵管毆擊乙○○
    ，致乙○○受有後枕部撕裂傷、前額擦傷、左肩擦傷及左上臂瘀血、右肩及右手
    臂瘀血等傷害。楊某負傷逃至該店內，甲○○與「榮仔」猶不甘心，竟復共同基
    於毀損之犯意聯絡，分持鐵管砸毀乙○○所有之車號ＹＢ─七六九八號自用小客
    車前後擋風玻璃、左後車門玻璃及右前車燈，致生損害於乙○○。
二、案經乙○○訴由高雄市政府警察局前鎮分局移送台灣高雄地方法院檢察署檢察官
    偵查起訴。
    理  由
一、訊據上訴人即被告甲○○（下稱被告）矢口否認有右揭傷害、毀損之事實，辯稱
    ：伊是看到乙○○與「榮仔」在打架，伊上前勸架，乙○○以為伊要打他，就打
    伊，伊才以拳頭反擊，至於車子毀損情形，伊不清楚云云。惟查右揭被告夥同「
    榮仔」共同分持鐵管毆擊告訴人乙○○成傷及毀損乙○○自用小客車玻璃等情，
    迭據告訴人於警訊、偵查、原審及本院審理時指訴綦詳，並有診斷證明書一紙及
    毀損照片九幀附卷可稽，參諸告訴人與被告在發生此事之前並不相識，告訴人衡
    情應無挾怨誣攀被告之可能。被告空言否認，自不足取。其事證明確，犯行洵堪
    認定。
二、核被告所為，係犯刑法第二百七十七條第一項之傷害罪及刑法第三百五十四條之
    毀損罪。其所犯上開二罪與綽號「榮仔」之人有犯意聯絡及行為分擔，皆為共同
    正犯。又被告所犯上開二罪間，犯意各別，罪名互異，應分論併罰。
三、原審因而適用刑法第二十八條、第二百七十七條第一項、第三百五十四條、第四
    十一條、第五十一條第十款，罰金罰鍰提高標準條例第一條前段、第二條，並審
    酌被告素行尚佳，此次因酒後失慮致罹刑章，犯後雖迭有辯解，但態度良好及告
    訴人所受傷害、毀損之程度等一切情狀，就傷害部份，量處有期徒刑二月，並諭
    知易科罰金之折算標準，就毀損部份，量處拘役三十日，並諭知易科罰金之折算
    標準，以資懲儆。經核原判決認事用法均無違誤，量刑亦屬適當，被告上訴意旨
    ，空言否認犯罪，指摘原判決不當，為無理由，應予駁回。
據上論斷，應依刑事訴訟法第三百六十八條，判決如主文。
本案經檢察官林炎昇到庭執行職務。
中    華    民    國     八十九     年       八       月     十一       日
                              臺灣高等法院高雄分院刑事第八庭
                                  審判長法官  郭雅美
                                        法官  張盛喜
                                        法官  莊飛宗
右正本證明與原本無異。
不得上訴。
                                      書記官  張宗芳
中    華    民    國     八十九     年       八       月     十五       日
附錄：本判決論罪科刑法條全文
刑法第二百七十七條第一項：
傷害人之身體或健康者，處三年以下有期徒刑、拘役或一千元以下罰金。
刑法第三百五十四條：
毀棄、損壞前二條以外之他人之物，或致令不堪用，足以生損害於公眾或他人者，處
二年以下有期徒刑、拘役或五百元以下罰金。
                                                                        Ｂ


司法院資訊處製作；財團法人民間司法改革基金會備份。
